【裁判字號】    99,易,346
【裁判日期】    990531
【裁判案由】    贓物等
【裁判全文】
臺灣彰化地方法院刑事判決               99年度易字第346號
公  訴  人  臺灣彰化地方法院檢察署檢察官
被      告  丙○○
            甲○○
上列被告等因贓物等案件，經檢察官提起公訴（99年度偵字第
1878、2291、2276號），本院判決如下：
    主  文
丙○○犯如附表一所示之罪，均累犯，各處如附表一所示之刑。
應執行有期徒刑壹年肆月。
甲○○犯如附表二所示之罪，各處如附表二所示之刑。應執行拘
役伍拾日，如易科罰金，以新臺幣壹仟元折算壹日。
    事  實
一、丙○○前因施用毒品案件，經本院於民國95年6 月21日，以
    95年度斗簡字第184 號判決判處有期徒刑6 月確定，於96年
    5 月9 日執行完畢。詎其仍不知悔改，復基於意圖為自己不
    法所有之各別犯意，以向不知情之不詳姓名友人所借之客觀
    上足以對人之生命、身體、安全構成威脅，具危險性可供作
    為兇器使用之老虎鉗1支，先後於附表一編號1至5所示之時
    間、地點，剪斷如附表一編號1 至5 所示之抽水馬達電線而
    竊取之，及先後於附表一編號6 至8 所示之時間、地點，以
    徒手拉扯以竊取如附表一編號6 至8 所示之農田抽水馬達得
    逞後，分別於附表二所示時間，載往附表二所示地點，變賣
    予在附表二所示地點經營「坤旺資源回收場」之甲○○而得
    款花用（其中變賣抽水馬達電線部分，係剝皮後再變賣）。
    嗣丙○○在有偵查權限之機關或個人尚無確切根據發覺知悉
    其涉有附表一所示之竊盜犯行前，即主動向警方供出其涉有
    附表一所示之竊盜犯行，並帶同警方至各該竊盜現場查證，
    而自首接受裁判。
二、甲○○從事資源回收業約30餘年，在位於彰化縣社頭鄉仁雅
    村文化西巷8 號經營「坤旺資源回收場」從事收購回收物品
    之工作約10年，竟先、後2 次，基於故買贓物之各別犯意，
    明知丙○○分別於附表二編號1 、2 所示時間，載往其經營
    「坤旺資源回收場」變賣之如附表二編號1 、2 所示之抽水
    馬達電線、農田抽水馬達（以下分別簡稱為電線、馬達），
    均係丙○○上開竊得而屬來源不明之贓物，竟仍以剝皮電線
    每公斤新臺幣（下同）180 元、馬達每公斤16元之價格予以
    故買。
三、案經彰化縣警察局員林分局報告臺灣彰化地方法院檢察署檢
    察官偵查起訴。
      理  由
一、證據能力：
    本件有關以下所引用被告以外之人於審判外之言詞或書面陳
    述，均經公訴人及被告丙○○、甲○○於本院準備程序時明
    示同意作為證據，且經本院於審理時當庭直接提示而為合法
    之調查，又公訴人及被告2 人復均未於言詞辯論終結前聲明
    異議，本院審酌並無證據顯示該等證據作成或取得之狀況，
    有何非法或不當取證之情事，且亦無顯不可信之情況，且與
    本案之犯罪事實有關連性，為證明犯罪事實存否所必要，以
    之作為證據均應屬適當，應認該等證據均具有證據能力，先
    予敘明。
二、得心證之理由：
（一）訊據被告丙○○坦認其確有於附表一編號1至5所示時間、
      地點，以向不詳姓名友人借用之老虎鉗，竊取附表一編號
      1 至5 所示被害人如附表一編號1 至5 所示之電線，及於
      附表一編號6 至8 所示時間、地點，徒手竊取附表一編號
      6 至8 所示被害人之馬達，並分別於附表二編號1 、2 所
      示之時、地，將竊得如附表二所示之電線、馬達，變賣予
      被告甲○○等事實，業據被告丙○○於本院審理時自白不
      諱，核與證人即如附表編號1 至3 、5 至8 所示之被害人
      辛○○等於警詢中證述其等失竊如附表一編號1 至3 、5
      至8 所示之電線及馬達之情節，及證人即田中鎮公所職務
      技師己○○證述田中鎮公所失竊如附表一編號4 所示之電
      線之情節相符，並有被告丙○○帶同警方至各該竊盜現場
      查證之照片18張存卷可資佐證（見99年度偵字第1878號卷
      第15、18、21、25、28頁、99年度偵字第2291號卷第19、
      22、26頁），足徵被告丙○○上開自白核均與事實相符，
      應認被告丙○○確有為事實欄一、所述如附表一編號1 至
      8 所示之竊盜犯行，堪予認定。
（二）訊據被告甲○○矢口否認涉有故買贓物之犯行，於本院審
      理時辯稱：伊不記得伊有向被告丙○○購買電線及馬達云
      云。惟查：
   1、被告甲○○於本院準備程序已坦認於98年11、12月間，曾
      向被告丙○○收購電線、馬達等物，並供稱：對於起訴書
      說我於98年11月中旬某日、98年12月8日上午10時許，向
      丙○○收購電線及馬達的時間正確，不爭執等語（見本院
      卷第7 頁背面），核與證人即同案被告丙○○於偵訊、本
      院審理時所證及以被告身分供稱其於附表二所示時間、地
      點，將附表一所示竊得之電線、馬達（即附表二所示之電
      線、馬達）變賣予被告甲○○之情節大致相符【證人即同
      案被告丙○○於偵訊證稱：（問：98年12月7 日晚上有
      否到北斗偷幾個馬達？）當晚偷3 個。（問：馬達如何處
      理？）98年12月8 日上午9-10時左右賣給被告甲○○...
      馬達3 顆1 次賣。（問：5 個地方的電線竊取後如何處理
      ？）以刀子削掉外皮留下銅線，之後拿去資源回收場賣等
      語《見99年度偵字第1878號卷第32頁》；於本院審理時
      證稱：（問：是否於98年11月間在社頭，竊取如起訴書所
      載被害人辛○○、乙○○、壬○○、田中鎮公所、庚○○
      、丁○○、戊○○、癸○○等人的抽水馬達、電線？）是
      。（問：本件你所竊取的抽水馬達、電線，賣給甲○○幾
      次？）抽水馬達1 次，電線1 次《因為電線一次的量比較
      少，所以會累積一定的量之後才會拿去賣》，電線我有先
      剝皮後再拿去賣，價格約一公斤180 元。（問：你是將這
      些抽水馬達、電線拿去甲○○的坤旺資源回收場賣給甲○○，還是叫甲○○來你家裡收購？）是我拿到甲○○的坤
      旺資源回收場出售。（被告甲○○問：是不是我向你收購
      抽水馬達、電線時，你叫我去你家載，因為我載不完，所
      以你才拿到坤旺資源回收場賣給我？）不是，我是直接拿
      去你的坤旺資源回收場賣的等語《見本院卷第98頁背面》
      ；於本院審理時以被告身分供稱：（問：丙○○你是否
      於98年11月中旬某日、98年12月8 日上午10時許，將上開
      竊取自被害人辛○○、乙○○、壬○○、田中鎮公所、庚○○、丁○○、戊○○、癸○○等的電線、抽水馬達，販
      售與甲○○，98年11月中旬某日是販賣電線，98年12月8
      日上午10時許是販賣抽水馬達？）是等語《見本院卷第10
      2 頁》】，堪認被告甲○○確有於附表二所示之時間、地
      點，向證人即同案被告丙○○購買如附表二所示為證人即
      同案被告丙○○於附表一所示時、地竊得之電線、馬達等
      贓物之事實，應可認定。至證人即同案被告丙○○固於偵
      查中曾證稱其將上開竊得之電線，分3 、4 次變賣予被告
      甲○○等語（見99年度偵字第1878號卷第32頁），然本院
      審酌證人即同案被告丙○○於附表一編號1 至5 所示各次
      竊取之電線數量均非甚鉅，證人即同案被告丙○○復於本
      院審理時證稱：電線一次的量比較少，所以會累積一定的
      量，之後才會拿去賣等語，衡與常情不違，是本院採依對
      被告甲○○有利之認定，認證人即同案被告丙○○係將附
      表一編號1 至5 所示竊得之電線累積後，於附表一編號1
      至5 所示犯罪時間之後之98年11月中旬某日，持往變賣予
      被告甲○○1 次。至被告甲○○固於警詢中稱其係以每公
      斤25元向證人即同案被告丙○○購買電纜線（見99年度偵
      字第2276號卷第10頁），然查，證人即同案被告丙○○於
      警詢及本院審理時均證稱其將附表二編號1 所示電線販賣
      給被告甲○○，價格為每公斤180 元（見99年度偵字第18
      78號卷第6 頁、本院卷第98頁背面），核與被告甲○○於
      本院審理時所述相符（見本院卷第102 頁），堪認被告甲○○應係以每公斤180 元之價格，向證人即同案被告丙○○收購附表二編號1 所示之電線始正確。另被告甲○○雖
      就收購馬達之價錢曾於警詢先後供稱係以每公斤14至16元
      收購、及以每公斤12元收購（見99年度偵字第2276號卷第
      9 頁背面至第10頁正面）等詞，而有差異，然經本院審理
      時向其確認收購之價格，其乃明確供稱當時係以馬達1 公
      斤約16元之價格收購等語（見本院卷第102 頁），是本院
      此部分採認被告甲○○於本院審理時之供述為認定。
   2、被告甲○○雖於本院準備程序時辯稱：伊不知道向同案被
      告丙○○購買之電線及馬達是贓物，且伊是去被告丙○○
      的家收購回收物品，向同案被告丙○○購買馬達，也只有
      買2 顆云云（見本院卷第62頁），及證人即同案被告丙○○曾於警詢及於本院審理時證稱其並未告知被告甲○○該
      等電線係其竊取而得，被告甲○○並不知道其持以變賣之
      電線是贓物等語（見99年度偵字第1878號卷第6 至7 頁、
      本院卷第99頁）。然查，被告向證人即同案被告丙○○收
      購如附表二所示之電線、馬達之時間、地點及收購馬達之
      數量，業經證人即同案被告丙○○於偵訊、本院審理時證
      述明確，業如上述，被告上開辯以係至證人即同案被告丙○○住處收購及僅收購2 顆馬達云云，應與事實不符，難
      予採信。次衡以竊嫌將贓物持至資源回收場變賣，為免自
      己身分及所為竊盜犯行曝光，鮮少有對資源回收業者清楚
      說明所變賣之物係其犯罪取得之贓物，乃為常情，是用以
      判斷資源回收業者收購物品是否有故買贓物故意之證據，
      自不侷限於持以變賣者指證有明確告知回收業者係其犯罪
      而得之贓物，始能認為回收業者有故賣贓物之故意，倘從
      其他客觀證據足推知資源回收業者明知變賣之物品屬來源
      不明之贓物，仍予收購，即得認定其具有故買贓物之故意
      。查，依證人即同案被告丙○○於本院審理時證稱：我拿
      上開抽水馬達、電線賣給甲○○時，甲○○有問我說這些
      抽水馬達、電線是不是贓物，我說不是，甲○○有問我是
      從何處得到這些抽水馬達、電線，我說電線我從家裡拿來
      的，但沒有說馬達是從我家拿來的，也沒有說是從何處拿
      來的，甲○○說要登記，叫我拿身分證出來，我跟甲○○
      說我沒有帶證件，可不可以不要登記，甲○○就問我這些
      抽水馬達、電線是不是贓物等語（見本院卷第98頁背面）
      ，可知被告甲○○於附表二所示時間、地點，向證人即同
      案被告丙○○收購如附表二所示之電線、馬達時，並未登
      記證人即同案被告丙○○之年籍資料及向其收購之物品名
      稱、數量、種類，此亦為被告所不爭執。惟查，近年來我
      國施用毒品人口增加，亦頻傳竊案發生，常見不法之徒竊
      取具相當價值之電線、馬達等物持往資源回收場變賣、銷
      贓，以獲取不法利益，因此警方為防堵犯罪者銷贓以降低
      犯罪率，已多次對資源回收業者宣導除詢問出售者變賣上
      開物品之來源外，尚應將持電線、馬達、金屬製品及大型
      機器等物至回收場變賣者之年籍資料及變賣物品名稱、數
      量等情形登記清楚，俾利警方追查犯罪，此不僅經證人即
      查獲本件之彰化縣警察局員林分局偵查隊小隊長林正明於
      本院審理時到庭結證明確（見本院卷第96頁背面），更為
      被告甲○○所是認（見99年度偵字第1878號卷第35頁、本
      院卷第97頁），又依被告甲○○於本院審理時自承經營資
      源回收業約30幾年，使用「坤旺資源回收場」這個名稱經
      營亦有十幾年之時間（見本院卷第102 頁），其對此更應
      有認識及防範，豈有隨意任令他人要求不予登記即不登記
      ，陷自己於擔負刑責風險之理。參以被告甲○○前於91、
      94、95年間，即曾因涉嫌故買贓物案件，多次經警方移送
      臺灣彰化地方法院檢察署檢察官以91年度偵字第3972號、
      94年度偵字第7117號、95年度偵字第3994號、95年度偵字
      第8781、9820號、95年度偵字第11008 號等案件偵辦，該
      等案件之案情中不乏有被告甲○○涉有故買他人偷竊之電
      線贓物及具故買贓物之故意等嫌疑，有該等案件不起訴處
      分書（見99年度偵字第2291號卷第35至46頁）、被告臺灣
      高等法院被告前案紀錄表在卷可憑，雖被告甲○○於該等
      案件中，最後均因犯罪嫌疑不足經不起訴處分確定，然被
      告甲○○前既歷經該等案件之教訓，理當對於出賣者特別
      要求不要登記警方要求應登記事項之不尋常舉動，有所警
      覺，再自被告甲○○於偵查中供稱：如果是田裡工業馬達
      ，我就一定會登記。（問：丙○○賣你物品的來源為何？
      ）我不知道。（問：丙○○為何有這些東西？）我不知道
      他為何會有這些東西等語（見99年度偵字第1878號卷第34
      頁），及本件證人即同案被告丙○○持以變賣予被告甲○○之馬達均係農田抽水馬達，屬工業馬達（此為被告甲○○於本院審理時供稱農田用的抽水馬達均屬工業用的等語
      明確《見本院卷第102 頁》）等情而觀，以被告甲○○具
      相當豐富經驗經營資源回收業之人，竟在不甚熟識之證人
      即同案被告丙○○變賣附表二所示之電線及農田抽水馬達
      ，而不尋常的要求其不要登記上述警方要求應登記之事項
      時，旋反常的應允不予登記而予以收購，其對該等電線、
      馬達係屬來源不明之贓物當有所認識卻仍故買之犯意，昭
      然若揭。況查，被告甲○○就本件為何未登記上述警方宣
      導應登記事項之原因，先是於警詢供稱：沒有可疑的人，
      你叫我登記什麼云云（見99年度偵字第2276號卷第11頁）
      ，後於偵訊中供述：這是一般的東西，所以我就沒有登記
      ，如果是田裡工業馬達，我就一定會登記云云，前者乃與
      一般回收業者通常會認為出賣者特別要求不要登記之舉動
      為可疑之常情不符，後者亦與證人即同案被告丙○○所變
      賣之馬達均係農田抽水馬達（即屬工業馬達，非係如塑膠
      瓶、紙類等一般未被要求於收購時登記之回收物）之實情
      不合，再被告甲○○於本院審理時嗣竟改稱：係因有一陣
      子登記簿被警方收回而沒有登記簿可以登記云云，更顯前
      後矛盾不一，益徵被告甲○○所辯不實，難以採信。綜上
      ，堪認被告甲○○明知證人即同案被告丙○○持以變賣之
      如附表二所示之電線、馬達係屬來源不明之贓物，卻仍予
      故買之犯行明確，其上開辯以不知道該等電線及馬達為贓
      物云云，純屬事後卸責之詞，要無可採。
   3、至證人即同案被告丙○○雖於警詢及本院審理時證稱其並
      未告知被告甲○○該等電線係其竊取而得，被告甲○○並
      不知道其持以變賣之電線是贓物等語（見99年度偵字第
      1878號卷第6至7頁、本院卷第99頁），然自上述各項事證
      相互以參，已足認定被告甲○○明知證人即同案被告丙○○持以變賣之附表二所示之電線、馬達屬來源不明之贓物
      ，卻仍予故買之事實，證人即同案被告丙○○於出售之時
      ，未明確告知被告甲○○該等物品係其竊取而得之贓物，
      要難作為對被告有利認定之依據。
（三）綜上所述，本件事證明確，被告丙○○確有事實欄一、所
      述如附表一所示之攜帶凶器竊盜、普通竊盜犯行，及被告
      甲○○確有事實欄二、所述如附表二所示之故買贓物犯行
      ，均堪認定。
四、按刑法第321 條第1 項第3 款之攜帶兇器竊盜罪，係以行為
    人攜帶兇器為其加重條件，此所謂兇器，其種類並無限制，
    凡客觀上足以對人之生命、身體、安全構成威脅，具有危險
    性之兇器為已足，並不以攜帶之初有行兇之意圖為必要（最
    高法院79年臺上字第5253號判例意旨可資參照）。查，本案
    被告丙○○持以為附表一編號1 至5 所示竊盜犯行之老虎鉗
    ，既得以之剪斷抽水馬達電線，堪認以之擊打、刺戳人體，
    顯足以對人之生命、身體、安全構成威脅而具危險性，應認
    該老虎鉗係屬兇器無訛。是核被告丙○○就附表一編號1 至
    5 所示之犯行，係犯刑法321 條第1 項第3 款之攜帶凶器竊
    盜罪，就附表一編號6 至8 所示之犯行，均係犯同法第320
    條第1 項之普通竊盜罪。核被告甲○○於附表二所示時間、
    地點，先後2 次向被告丙○○購買贓物之犯行，均係犯同法
    第349 條第2 項之故買贓物罪。被告丙○○就附表一編號1
    至5 所示之5 次攜帶凶器竊盜犯行及就附表一編號6 至8 所
    示之3 次普通竊盜犯行，犯意各別，行為互異，應予分論併
    罰。按刑法於94年2 月2 日修正公布，刪除第56條連續犯之
    規定，自95年7 月1 日施行。而基於概括之犯意，連續故買
    贓物之行為，於刑法修正刪除連續犯規定之前，均依連續犯
    論以一罪。此次刑法第56條修正理由之說明，謂「對繼續犯
    同一罪名之罪者，均適用連續犯之規定論處，不無鼓勵犯罪
    之嫌，亦使國家刑罰權之行使發生不合理之現象」、「基於
    連續犯原為數罪之本質及刑罰公平原則之考量，爰刪除有關
    連續犯之規定」等語即係將本應各自獨立評價之數罪，回歸
    本來即應賦予複數法律效果之原貌。而所謂集合犯是指立法
    者所制定之犯罪構成要件中，本就預定有數個同種類之行為
    將反覆實行之犯罪而言，將各自實現犯罪構成要件之反覆多
    數行為，解釋為集合犯，而論以一罪。是以對於集合犯，必
    須從嚴解釋，以符合立法本旨。觀諸刑法故買贓物罪之構成
    要件文義，實無從認定立法者本即預定該犯罪之本質，必有
    數個同種類行為而反覆實行之集合犯行，故買贓物之行為，
    本質上亦非必然具有複次性，立法者亦無兼包含攝、聚多成
    一之擬制意思，且查，被告甲○○於附表二所示之時間、地
    點，向證人即同案被告丙○○故買贓物，其犯罪時間相差近
    半個月而非緊接，故買之贓物亦有不同，難認其先後2 次之
    故買贓物犯行係出於集合犯意而為。是被告甲○○就附表二
    所示之2 次故買贓物之犯行，犯意各別，行為互異，亦應予
    分論併罰。起訴意旨認被告甲○○所為2 次故買贓物之犯行
    ，係基於反覆實施故買贓物之集合犯意而為，容有誤會。
五、再查，被告丙○○前因施用毒品案件，經本院於95年6 月21
    日，以95年度斗簡字第184 號判決判處有期徒刑6 月確定，
    於96年5 月9 日執行完畢等情，有臺灣高等法院被告前案紀
    錄表在卷可參，其於有期徒刑執行完畢後，5 年內故意再犯
    本案有期徒刑以上之事實欄一、所述如附表一所示之8 罪，
    均為累犯，應各依法加重其刑。另按刑法第62條所謂發覺，
    固非以有偵查犯罪權之機關或人員確知其人犯罪無誤為必要
    ，而於對其發生嫌疑時，即得謂為已發覺；但此項對犯人之
    嫌疑，仍須有確切之根據得為合理之可疑者，始足當之，若
    單純主觀上之懷疑，要不得謂已發生嫌疑。又所謂發覺，係
    指有偵查犯罪職權之公務員已知悉犯罪事實與犯罪之人而言
    ，而所謂知悉，固不以確知其為犯罪之人為必要，但必其犯
    罪事實，確實存在，且為該管公務員所確知，始屬相當。如
    犯罪事實並不存在而懷疑其已發生，或雖已發生，而為該管
    公務員所不知，僅係推測其已發生而與事實巧合，均與已發
    覺之情形有別（最高法院72年度臺上字第641 號、75年度臺
    上字第1634號判例要旨可資參照）。查，依查獲本案之警員
    即證人林正明到庭證稱：（問：為何會發覺丙○○涉嫌本案
    的竊盜案件？）因為我們之前監聽郭仁成的販毒案件，從譯
    文內聽到丙○○稱丙○○他自己有在「剝皮」，我們推測丙○○可能涉嫌竊盜電線的事實，所以我們才將丙○○借提出
    來訊問。（問：是否從譯文中聽到被告丙○○提到剝皮，當
    時是否知道丙○○是在何時、何地行竊？）均不知道，只知
    道有在剝電線。（問：被害人是否有報案？）沒有，我們也
    都不知道被害人有被竊，是我們借提被告丙○○，丙○○主
    動帶我們到各個行竊地點查看，之後我們詢問被害人等，被
    害人等才說他們有失竊抽水馬達、電線，本件的每件的查獲
    經過均是如此，至於抽水馬達，我們並沒有從譯文中有懷疑
    ，是在借提被告丙○○出來，丙○○主動說出的等語（見本
    院卷第96頁正背面），足見警方在被告坦認供出本案事實欄
    一、所述如附表一所示之8 件竊盜犯行前，並不知悉該8 件
    被害人被害之事實，而觀諸卷附證人林正明提出之針對郭仁
    成持用之0000000000號行動電話監聽之通訊監察譯文（98年
    11月24日21時59分、98年11月24日22時49分、98年11月25日
    20時9 分），被告丙○○亦僅對郭仁成稱「... 我現在在用
    電線」、「... 皮削削才拿過去」、「... 沒有剃掉很硬」
    等語談及削電線皮，亦未提及竊盜之情（見本院卷第105 至
    106 頁），且警方監聽郭仁成電話之案由係郭仁成涉嫌販賣
    毒品案件，復與竊盜案件無涉，是以，難認上開通訊監察譯
    文屬確切之根據足使警方合理懷疑被告涉嫌本案之上述8 件
    竊盜犯行，當不得謂已「發覺」被告丙○○之該等竊盜犯行
    ，應認被告丙○○係在有偵查權限之機關或個人尚無確切根
    據發覺知悉其涉有本案上述8 件竊盜犯行前，即主動向警方
    供出涉犯本案上述8 件竊盜犯行，並帶同警方至竊盜現場查
    證，而自首接受裁判至明，是爰依刑法第62條前段規定，就
    被告丙○○所犯附表一所示之攜帶凶器竊盜、普通竊盜犯行
    ，各減輕其刑，又其同時有加重、減輕之事由，各應依法先
    加後減之。
六、爰審酌被告丙○○正值年輕，不思以正途賺取所需，竊取他
    人物品變賣金錢花用，顯然欠缺正確法治觀念及自我控制能
    力，所為侵害他人財產法益而不足取，惟其犯後能主動自首
    坦承犯行，應認有悔意；被告甲○○為貪圖不法利益故買贓
    物，增加追查犯罪之困難，助長犯罪風氣，所為亦應予非難
    ，暨考量被告2 人之犯罪動機、智識程度、生活狀況、犯罪
    手段、目的、所生之危害，犯罪後之態度等一切情狀，爰分
    別量處如主文所示之刑，並就被告甲○○所犯2 次故買贓物
    部分，均諭知易科罰金之折算標準，及定被告2 人應執行之
    刑，暨就被告甲○○部分諭知易科罰金之折算標準。至被告
    丙○○持以為附表一編號1 至5 所示竊盜犯行之老虎鉗1 支
    ，並未扣案，且非被告所有，此經被告於本院審理中供述明
    確，是爰不予宣告沒收，附此敘明。
據上論斷，應依刑事訴訟法第299 條第1 項前段，刑法第321 條
第1 項第3 款、第320 條第1 項、第349 條第2 項、第47條第1
項、第62條前段、第51條第5 款、第6 款、第41條第1 項前段，
刑法施行法第1 條之1 ，判決如主文。
本案經檢察官陳建佑到庭執行職務。
中    華    民    國    99    年    5     月    31    日
                  刑事第二庭      審判長法官  石馨文
                                  法      官  江彥儀
                                  法      官  吳芙如
以上正本證明與原本無異。
如不服本判決應於收受判決後10日內向本院提出上訴書狀，並應
敘述具體理由；其未敘述上訴理由者，應於上訴期間屆滿後20日
內向本院補提理由書狀( 均須按他造當事人之人數附繕本) 「切
勿逕送上級法院」。
告訴人或被害人對於判決如有不服具備理由請求檢察官上訴者，
其上訴期間之計算係以檢察官收受判決正本之日期為準。
中    華    民    國    99    年    5     月    31    日
                                  書  記  官  林明俊
附錄本案論罪科刑法條全文：
中華民國刑法第321條
（加重竊盜罪）
犯竊盜罪而有左列情形之一者，處 6 月以上、 5 年以下有期徒
刑：
一、於夜間侵入住宅或有人居住之建築物、船艦或隱匿其內而犯
    之者。
二、毀越門扇、牆垣或其他安全設備而犯之者。
三、攜帶兇器而犯之者。
四、結夥三人以上而犯之者。
五、乘火災、水災或其他災害之際而犯之者。
六、在車站或埠頭而犯之者。
前項之未遂犯罰之。
中華民國刑法第320條
（普通竊盜罪、竊佔罪）
意圖為自己或第三人不法之所有，而竊取他人之動產者，為竊盜
罪，處5  年以下有期徒刑、拘役或 5 百元以下罰金。
意圖為自己或第三人不法之利益，而竊佔他人之不動產者，依前
項之規定處斷。
前二項之未遂犯罰之。
中華民國刑法第349條
（普通贓物罪）
收受贓物者，處 3 年以下有期徒刑、拘役或 5 百元以下罰金。
搬運、寄藏、故買贓物或為牙保者，處 5 年以下有期徒刑、拘
役或科或併科 1 千元以下罰金。
因贓物變得之財物，以贓物論。
 附表一：
┌──┬───┬────┬─────┬─────┬─────┬──────┐
│編號│被害人│犯罪時間│犯罪地點  │竊得之財物│被害人警詢│主      文  │
│    │      │        │（彰化縣）│          │筆錄所在  │            │
├──┼───┼────┼─────┼─────┼─────┼──────┤
│ 1  │辛○○│98年11月│彰化縣社頭│抽水馬達電│99年度偵字│丙○○犯攜帶│
│    │      │中旬某日│鄉廣興村仁│線30公尺  │第1878號卷│凶器竊盜罪，│
│    │      │21時許  │美段589 地│          │第13至14頁│累犯，處有期│
│    │      │        │號農田    │          │          │徒刑柒月。  │
├──┼───┼────┼─────┼─────┼─────┼──────┤
│ 2  │乙○○│98年11月│彰化縣社頭│抽水馬達電│同上卷第16│丙○○犯攜帶│
│    │      │中旬某日│鄉埤斗村許│線20公尺  │至17頁    │凶器竊盜罪，│
│    │      │18時許  │厝寮段電錶│          │          │累犯，處有期│
│    │      │        │號碼773540│          │          │徒刑柒月。  │
│    │      │        │43號農田  │          │          │            │
├──┼───┼────┼─────┼─────┼─────┼──────┤
│ 3  │壬○○│98年11月│彰化縣社頭│抽水馬達電│同上卷第19│丙○○犯攜帶│
│    │      │中旬某日│鄉埤斗村許│線20公尺  │至20頁    │凶器竊盜罪，│
│    │      │18時30分│厝寮段262 │          │          │累犯，處有期│
│    │      │許      │之2 地號農│          │          │徒刑柒月。  │
│    │      │        │田        │          │          │            │
├──┼───┼────┼─────┼─────┼─────┼──────┤
│ 4  │田中鎮│98年11月│彰化縣田中│抽水馬達電│田中鎮職務│丙○○犯攜帶│
│    │公所  │中旬某日│鎮○○路3 │線10公尺  │技師己○○│凶器竊盜罪，│
│    │      │上午8時 │段349巷賞 │          │警詢筆錄見│累犯，處有期│
│    │      │許      │櫻公園旁  │          │同上卷第22│徒刑柒月。  │
│    │      │        │          │          │至24頁    │            │
├──┼───┼────┼─────┼─────┼─────┼──────┤
│ 5  │庚○○│98年11月│彰化縣田中│抽水馬達電│同上卷第26│丙○○犯攜帶│
│    │      │中旬某日│鎮沙崙里興│線15公尺  │至27頁    │凶器竊盜罪，│
│    │      │20時許  │酪段186 地│          │          │累犯，處有期│
│    │      │        │號農田    │          │          │徒刑柒月。  │
├──┼───┼────┼─────┼─────┼─────┼──────┤
│ 6  │丁○○│98年12月│在彰化縣北│農田抽水馬│99年度偵字│丙○○犯竊盜│
│    │      │7 日21時│斗鎮七星里│達1個     │第2291號卷│罪，累犯，處│
│    │      │許      │東北斗段電│          │第18頁    │有期徒刑參月│
│    │      │        │錶號碼3602│          │          │。          │
│    │      │        │之38號農田│          │          │            │
├──┼───┼────┼─────┼─────┼─────┼──────┤
│ 7  │戊○○│98年12月│在彰化縣北│農田抽水馬│99年度偵字│丙○○犯竊盜│
│    │      │7 日21時│斗鎮七星里│達1個     │第2291號卷│罪，累犯，處│
│    │      │5 分許  │東北斗段22│          │第20至21頁│有期徒刑參月│
│    │      │        │46地號農田│          │          │。          │
│    │      │        │          │          │          │            │
├──┼───┼────┼─────┼─────┼─────┼──────┤
│ 8  │癸○○│98年12月│在彰化縣北│農田抽水馬│99年度偵字│丙○○犯竊盜│
│    │      │7 日21時│斗鎮七星里│達1個     │第2291號卷│罪，累犯，處│
│    │      │10分許  │東北斗段22│          │第23至24頁│有期徒刑參月│
│    │      │        │04地號農田│          │          │。          │
└──┴───┴────┴─────┴─────┴─────┴──────┘
 附表二：
┌──┬────┬─────┬─────┬──────┐
│編號│ 時  間 │ 地  點   │故買之贓物│主      文  │
│    │        │          │          │            │
├──┼────┼─────┼─────┼──────┤
│ 1  │附表一編│彰化縣社頭│如附表一編│甲○○犯故買│
│    │號1至5所│鄉仁雅村文│號1至5所示│贓物罪，處拘│
│    │示犯罪時│化西巷8號 │剝皮後之抽│役參拾日，如│
│    │間之後之│「坤旺資源│水馬達電線│易科罰金，以│
│    │98年11月│回收場」  │          │新臺幣壹仟元│
│    │中旬某日│          │          │折算壹日。  │
│    │        │          │          │            │
├──┼────┼─────┼─────┼──────┤
│ 2  │98年12月│同上      │如附表一編│甲○○犯故買│
│    │8日上午 │          │號6至8所示│贓物罪，處拘│
│    │10時許  │          │之農田抽水│役參拾日，如│
│    │        │          │馬達3 個  │易科罰金，以│
│    │        │          │          │新臺幣壹仟元│
│    │        │          │          │折算壹日。  │
└──┴────┴─────┴─────┴──────┘

司法院資訊處製作；財團法人民間司法改革基金會備份。
